臺灣苗栗地方法院刑事判決　　　　　　　　　　　　　九十一年度訴字第一六六號
　　公　訴　人　臺灣苗栗地方法院檢察署檢察官
　　被　　　告　丙○○
右列被告因違反廢棄物清理法案件，經檢察官提起公訴（八十九年度偵字第四二七二
號），本院判決如左：
    主  文
丙○○未依廢棄物清理法規定領有廢棄物清除許可證，從事廢棄物清除，處有期徒刑
壹年。緩刑年。
    事  實
一、丙○○係受雇於設於桃園縣龜山鄉○○路八十七號之崇得塑膠有限公司（以下簡
    稱崇得公司），明知崇得公司未依廢棄物清理法第四十一條規定，向主管機關領
    有廢棄物清除、處理許可證，仍與崇得公司之負責人毛念椿（另由檢察官簽分偵
    辦）基於從事廢棄物清除之犯意聯絡，於民國（下同）八十八年十月九日上午，
    以每車新台幣（下同）三千五百元代價僱請靠行於桃園縣桃園市○○○街六七號
    之駿榮貨運股份有限公司之甲○○、乙○○（另為不起訴處分）與張龍錦等三人
    ，分別駕駛車號ＨＤ—七九二號、車號ＭＴ—九○六號與車號ＭＩ─九○六號之
    營業用大貨車，先後依據丙○○與陳寬強（另由檢察官簽分偵辦）之指示，在桃
    園縣南崁交流道附近將一般事業廢棄物（內裝塑膠泥）約一百六十四桶，堆置於
    其所駕之上開營業用大貨車上，隨即將之載運至苗栗縣三灣鄉○○村○道台三線
    一百零一公里旁丁○○所有之土地伺機傾倒時，為警於同日十五時三十分許當場
    查獲。
二、案經苗栗縣警察局頭份分局報請臺灣苗栗地方法院檢察署檢察官偵查起訴。
    理  由
一、訊之被告丙○○固坦承於右揭時、地堆置塑膠桶之事實，唯矢口否認有何犯行，
    並辯稱：這些東西還可以賣，尚有價值只是暫時堆放在查獲處而已，伊未違反廢
    棄物清理法云云。惟查，被告右揭犯罪事實，業據其於臺灣苗栗地方法院檢察署
    偵查中坦白承認，核與同案被告乙○○、甲○○之供述與證人即駿容貨運股份有
    限公司之負責人徐錦滄之證述情節互核相符，復有苗栗縣環境保護局環境保護工
    作記錄表、駿榮貨運股份有限公司之出貨單、違反環境衛生行為案件告發單、行
政院環境保護署稽查督察大隊中區隊之採樣報告、被告開立予駿榮貨運股份有限
    公司之切結書、被告之名片及崇得塑膠有限公司之基本資料查詢表等在卷可稽，
    參以被告係以怪手將鐵桶等物搬下車，業据被告供明在卷，依一般常情，不可能
    再生利用，是被告於本院審理時所辯，乃事後卸責之詞，不足為採，被告前開犯
    行，足堪認定。
二、按所謂「一般廢棄物」係指垃圾、糞尿、動物屍體或其他非事業機構所產生足以
    污染環境衛生之固體或液體廢棄物之謂。又「事業廢棄物」包括有害事業廢棄物
    ，即由事業機構所產生具有毒性、危險性，其濃度或數量足以影響人體健康或污
    染環境之廢棄物，及一般事業廢棄物即由事業機構所產生有害事業廢棄物以外之
    廢棄物（廢棄物清理法第二條參照）。經查被告所載運、傾倒之廢棄物內容，既
    係在桃園縣南崁地區工廠所產生之塑膠袋等物，則自屬一般事業廢棄物無誤。核
    被告所為，係違反廢棄物清理法第二十條規定，應依同法第二十二條第二項第四
    款之規定處斷。惟廢棄物清理法已於九十年十月二十四日修正公布，並於同年月
    二十六日生效，其中第二十條修正為第四十一條第一項，即「從事廢棄物清除、
    處理業務者，應向直轄市、縣（市）主管機關或中央主管機關委託之機關申請核
    發公民營廢棄物清除處理機構許可文件後，始得受託清除、處理廢棄物業務。但
    有下列情形之一者，不在此限：
    (1)執行機關依第五條第二項、第六項、第十二條第一項辦理一般廢棄物之回收、
    清除、處理、再利用。(2)依第八條規定緊急清理廢棄物所指定之設施或設備。(3)
    依第十四條第二項規定依報經中央主管機關核准之方式清除、處理一般廢棄物。
    (4)依第十八條第一項規定回收、貯存、清除、處理一般廢棄物。(5)第二十八條第
    一項第二款、第三款第二目至第五目、第四款之清除機具、處理設施或設備。(6)
    目的事業主管機關依第三十三條、第三十四條規定自行或輔導設置之處理設施。
    (7)中央主管機關會同中央目的事業主管機關依第三十五條第一項設置之設施。」
    。其中第二十二條第二項修正為第四十六條第一項第四款，即「有下列情形之一
    者，處一年以上五年以下有期徒刑，得併科新臺幣三百萬元以下罰金：(4)未依第
    四十一條第一項規定領有廢棄物清除、處理許可文件，從事廢棄物貯存、清除、
    處理，或未依廢棄物清除、處理許可文件內容貯存、清除、處理廢棄物。」，被
    告犯最後之法律業已變更，依刑法第二條第一項從新從輕之規定，自應是用最有
    利於被告之舊法。故被告之行為，應依修正前之廢棄物清理法第二十二條第二項
    論處。爰審酌被告犯罪之動機、手段、所生危害、犯罪後態度及其他等一切情狀
    ，量處如主文所示之刑，資以懲儆。又被告前未曾受有期徒刑以上刑之宣告，有
    台灣高等法院被告全國前案紀錄表及台灣高等法院檢察暑刑案紀錄簡覆表附卷可
    稽，因此次廢棄物清理法偵查審判教訓，當知警惕，而無再犯之虞，本院認前開
    宣告之刑，以暫不執行為當，爰宣告緩刑三年，以啟自新。
據上論斷，應依刑事訴訟法第二百九十九條第一項前段，修正前廢棄物清理法第二十
二條第二項第四款、刑法第十一條前段、第二條第一項、第七十四第一款，判決如主
文。
本案經檢察官蔡宗熙到庭執行職務
中      華      民      國      九十一    年    八     月    二十二     日
                                     臺灣苗栗地方法院刑事第一庭
                                          法  官   林  誌  誠
右正本證明與原本無異。
如不服本判決，應於判決送達後十日內向本院提出上訴狀( 應附繕本 )。
                                          書記官   李  達  成
中      華      民      國      九十一    年    八     月    二十二     日
廢棄物清理法第二十二條第二項
有左列情形之一者，處一年以上五年以下有期徒刑，得併科一百萬元以下罰金：
二、事業機構未依本法規定之方式貯存、清除、處理或再利用廢棄物，致污染環境
    者。
